臺灣彰化地方法院民事判決　九十一年度訴字第二六九號
　　原　　　告　丁○○
　　複 代理 人　甲○○
　　被　　　告　丙○○
　　訴訟代理人　乙○○
右當事人間請求交還土地等事件，本院判決如左：
    主      文
被告應將坐落彰化縣大村鄉○○段六三一─八地號土地上如附圖所示Ａ─Ｂ─Ｃ─Ｄ
─Ａ圍成區域面積一０四平方公尺之葡萄架及葡萄樹剷除，並將該部分之土地返還原
告。
訴訟費用由被告負擔。
本判決於原告以新台幣貳拾捌萬零捌佰元為被告供擔保後得假執行。但被告如於假執
行程序實施前，以新台幣捌拾肆萬貳仟肆佰元為原告預供擔保，得免為假執行。
    事      實
甲、原告方面：
  一、聲明：
    (一)如主文第一項所示。
    (二)願供擔保，請准宣告假執行。
  二、陳述：
    (一)坐落彰化縣大村鄉○○段六三一─八地號土地（以下簡稱系爭土地）為原告所
      有，被告未經原告同意，且無任何正當權利，竟占用系爭土地如附圖所示Ａ─
      Ｂ─Ｃ─Ｄ─Ａ圍成區域面積一０四平方公尺，搭設葡萄架及種植葡萄樹。雖
      經原告催促返還，惟未獲被告置理。
    (二)爰依民法第七百六十七之規定，請求判決如聲明欄所示。
  三、證據：提出土地登記謄本二件、地籍圖謄本一件、存證信函及掛號郵件收件回
      執影本一件、地籍圖謄本一件、現場照片六幀、補償費查估清冊影本一件為證
      ，並聲請履測現場。
乙、被告方面：
  一、聲明：原告之訴及假執行之聲請均駁回。
  二、陳述：
      毗鄰系爭土地之同段六三二─五地號土地為被告與其他兄弟所共有，被告自日
      據日期耕作迄今，目前種植葡萄樹。至於內政部土地測量局製作之鑑定圖，被
      告看不懂，被告認為沒有占用系爭土地。
  三、證據：提出土地登記謄本一件為證。
丙、本院依聲請囑託內政部土地測量局派員會同履測現場，分別製成勘驗筆錄、鑑定
    書及鑑定圖附卷。
    理      由
一、原告主張系爭土地為其所有，被告竟占用系爭土地如附圖所示Ａ─Ｂ─Ｃ─Ｄ─
    Ａ圍成區域面積一０四平方公尺，搭建葡萄架及種植葡萄樹等情，業據原告提出
    土地登記謄本一件、地籍圖謄本一件、現場照片六幀為證，且被告於履勘期日亦
    指明其耕作葡萄園之境界線係如附圖所示Ａ─Ｂ連接虛線，並非地籍圖經界線即
    附圖所示Ｃ─Ｄ連接實線（詳參後開鑑定書及鑑定圖），復經本院依聲請囑託內
    政部土地測量局派員會同履測現場屬實，分別製成勘驗筆錄、鑑定書及鑑定圖附
    卷足憑，自堪信原告此部分之主張為實在。此外，被告復未能舉證證明已徵得原
    告同意使用，或有其他合法使用系爭土地之權源，則被告空言辯稱沒有占用系爭
    土地云云，顯與事實不符，自難採認。
二、按所有人對於無權占有或侵奪其所有物者，得請求返還之，對於妨害其所有權者
    ，得請求除去之，民法第七百六十七條定有明文。本件被告既無任何權利占有及
    使用系爭土地，則原告本於前開規定，請求被告將系爭土地上如附圖所示Ａ─Ｂ
    ─Ｃ─Ｄ─Ａ圍成區域面積一０四平方公尺之葡萄架及葡萄樹剷除，並將該部分
    之土地返還原告，洵屬有據，應予准許。
三、原告陳明願供擔保，聲請宣告假執行，經核與法律規定相符，爰酌定相當擔保金
    額併宣告之。併依職權准被告預供擔保，免為假執行。
據上論結，原告之訴為有理由，依民事訴訟法第七十八條、第三百九十條第二項、第
三百九十二條，判決如主文。
中　　　華　　　民　　　國　　九十一　　年　　　八　　　月　　十五　　　日
                                    臺灣彰化地方法院民事第二庭
~B法　　　官　陳正禧
右正本係照原本作成。
如對本判決上訴，應於判決送達後二十日內向本院提出上訴狀。
~B法院書記官　鄭秀鑾
中　　　華　　　民　　　國　　九十一　　年　　　八　　　月　　十五　　　日
